臺灣宜蘭地方法院刑事判決
110年度易字第462號
公  訴  人  臺灣宜蘭地方檢察署檢察官
被      告  李昌熾



上列被告因竊盜案件，經檢察官提起公訴（110年度偵字第7323
號），因被告於本院準備程序中，就被訴事實為有罪之陳述，經
告知簡式審判程序意旨，並聽取當事人之意見後，改依簡式審判
程序審理，判決如下：
    主  文
李昌熾犯竊盜罪，累犯，處有期徒刑肆月，如易科罰金，以新臺
幣壹仟元折算壹日。
未扣案之犯罪所得鐵材捌拾支沒收，於全部或一部不能沒收或不
宜執行沒收時，追徵其價額。
    犯罪事實
一、李昌熾意圖為自己不法之所有，基於竊盜之犯意，先於民國
    110年6月2日18時許，向不知情之王文宏洽借車牌號碼0000-
    00號自用小貨車後，於110年6月2日21時51分許，即駕駛上
    開自用小貨車，前往宜蘭縣○○市○○路0段000巷000號旁工地
    ，見李孟芸所管領之鐵材80支【價值新臺幣(下同）4萬元】
    置於該處無人看管之際，即徒手竊取上開鐵材80支得手，隨
    即駕駛上開自用小貨車逃逸，經警調閱監視器畫面，始循線
    查悉上情。
二、案經李孟芸訴由宜蘭縣政府警察局宜蘭分局報告臺灣宜蘭地
    方檢察署檢察官偵查起訴。
    理    由
一、本件被告所犯為死刑、無期徒刑、最輕本刑 3年以上有期徒
    刑以外之罪，亦非屬高等法院管轄之第一審案件，其於審理
    程序進行中，先就被訴事實為有罪之陳述，經本院告知簡式
    審判程序之旨，並聽取檢察官、被告之意見後，本院依刑事
    訴訟法第273 條之1第1項裁定，進行簡式審判程序。是本案
    證據調查，依同法第273條之2規定，不受同法第159條第1項
    、161條之2、161條之3、163條之1及164條至170條所定證據
    能力認定及調查方式限制，合先敘明。
二、上開犯罪事實，業據被告李昌熾於檢察官偵訊及本院審判時
    均坦承不諱（見110年度偵字第5172號卷《下稱偵卷》第34-35
    頁，本院卷第60頁、第67頁），核與告訴人即證人李孟芸、
    證人王文宏、鄭桐良之證述情形大致相符（見警卷第18-19
    頁、第20-21頁，偵卷第22-23頁），並有現場相片3張、監
    視器錄影翻拍相片9張附卷可參(見警卷第67-72頁)，足認被
    告之任意性自白與事實相符，應堪採信。本件事證明確，被
    告竊盜犯行堪以認定，應予依法論科。
三、論罪科刑：
  ㈠核被告所為，係犯刑法第320條第1項之竊盜罪。
  ㈡累犯之說明：
  ⒈被告前於103年間，因施用毒品案件，①經本院以103年度簡字
    第391號判決判處有期徒刑5月確定；②經本院以103年度簡字
    第699號判決判處有期徒刑5月確定；③再因竊盜案件，經本
    院以103年度簡字第521號判決判處有期徒刑5月確定；於104
    年間，④因竊盜案件，經本院以104年度易字第16號判決判處
    有期徒刑7月、7月確定；再因施用毒品案件，經本院以⑤104
    年度易字第79號判決判處有期徒刑7月確定；⑥104年度簡字
    第187號判決判處有期徒刑6月確定；⑦因違反藥事法案件，
    經本院以104年度訴字第253號判決判處有期徒刑4月確定；⑧
    前開⑤、⑥判決，再經本院以104年度聲字第441號裁定定應執
    行有期徒刑1年確定；⑨前開①至④、⑦之判決，則經本院以105
    年度聲字第9號裁定定應執行有期徒刑2年3月確定；前開⑧、
    ⑨接續執行，於106年4月20日縮短刑期假釋出監，嗣因撤銷
    假釋，於106年11月30日入監執行殘刑10月2日（下稱甲執行
    案）。另於107年間因施用毒品案件，分別經本院以⑩107年
    度簡字第299號判決判處有期徒刑4月確定；⑪107年度簡字第
    878號判決判處有期徒刑5月確定；⑫107年度易字第470號判
    決判處有期徒刑6月；⑬於108年間，因詐欺案件，經本院以1
    08年度易字第75號判決判處有期徒刑4月確定；⑭前開⑩至⑬，
    再經本院以108年度聲字第708號裁定定應執行有期徒刑1年3
    月確定（下稱乙執行案），前開甲、乙執行案接續執行，於
    108年11月30日縮短刑期執行完畢等情，有臺灣高等法院被
    告前案紀錄表在卷可參，其於有期徒刑執行完畢後，5年內
    故意再犯有期徒刑以上之本罪，為累犯。
  ⒉爰依司法院大法官會議釋字第775號解釋意旨，衡酌被告前揭
    構成累犯之前科有多起係與本案犯罪類型相同之竊盜案件，
    可見被告未能因前案受刑事追訴處罰後，產生警愓作用，足
    認前案之徒刑執行成效不彰，被告對於刑罰之反應力顯然薄
    弱，適用累犯之規定加重，亦不致生被告所受之刑罰超過其
    所應負擔罪責，導致其人身自由因此遭受過苛之侵害，而有
    不符憲法罪刑相當原則，進而牴觸憲法第23條比例原則之情
    形，爰依刑法第47條第1項規定，加重其刑。
  ㈢爰審酌被告不思循正當途徑獲取財物，法治觀念淡薄、自制
    能力薄弱，對他人財產安全顯然已生危害，所為應予非難；
    然念被告犯後尚知坦承犯行，態度尚可，惟所竊財物迄今未
    返還告訴人或與告訴人和解，兼衡被告自陳國中畢業之智識
    程度、因疫情關係一段時間沒有工作、未婚、需要扶養母親
    、告訴人表示對被告從輕量刑之意見等一切情狀，量處如主
    文所示之刑，並諭知易科罰金之折算標準。
四、沒收：
　  按犯罪所得，屬於犯罪行為人者，沒收之；前二項之沒收，
    於全部或一部不能沒收或不宜執行沒收時，追徵其價額，刑
    法第38條之1第1項前段、第3項分別定有明文。本件被告所
    竊得鐵材80支，屬於被告之犯罪所得，未經返還告訴人，亦
    均未扣案，應依刑法第38條之1第1項前段、第3項之規定沒
    收之，並於全部或一部不能沒收或不宜執行沒收時，追徵其
    價額。
據上論斷，應依刑事訴訟法第273條之1第1項、第299條第1項前
段，刑法第320條第1項、第47條第1項、第41條第1 項前段、第3
8條之1第1項前段、第3項，刑法施行法第1條之1第1項，判決如
主文。　
本案經檢察官曾尚琳提起公訴，檢察官林禹宏到庭執行職務。
中　　華　　民　　國　　110 　年　　12　　月　　29　　日
                  刑事第四庭  法  官  楊心希
以上正本證明與原本無異。
如不服本判決應於收受送達後二十日內向本院提出上訴書狀，並
應敘述具體理由；其未敘述上訴理由者，應於上訴期間屆滿後二
十日內向本院補提理由書(均須按他造當事人之人數附繕本)「切
勿逕送上級法院」。
                              書記官  邱淑秋
中　　華　　民　　國　　110 　年　　12　　月　　29　　日
附錄論罪科刑法條：
中華民國刑法第320條第1項
意圖為自己或第三人不法之所有，而竊取他人之動產者，為竊盜
罪，處5年以下有期徒刑、拘役或50萬元以下罰金。